【裁判字號】    99,上訴,921
【裁判日期】    991011
【裁判案由】    毒品危害防制條例
【裁判全文】
臺灣高等法院臺南分院刑事判決         99年度上訴字第921號
上  訴  人
即  被  告  甲○○
上列上訴人因毒品危害防制條例案件，不服臺灣臺南地方法院99
年度訴字第750號，中華民國99年3月26日第一審判決（起訴案號
：臺灣臺南地方法院檢察署99年度毒偵字第237號），提起上訴
，本院判決如下：
    主  文
上訴駁回。
    理  由
一、按刑事訴訟法第361條、第367條規定，不服地方法院之第一
    審判決而提起上訴者，應提出上訴書狀，並敘述具體理由，
    為上訴必備之程式；其所提出之書狀未敘述上訴理由，或僅
    曾以言詞陳述上訴理由者，均應於上訴期間屆滿後20日內補
    提理由書於第一審法院。第一審法院經形式審查，認逾期未
    補提上訴理由者，應定期間先命補正；逾期未補正者，為上
    訴不合法律上之程式，應以裁定駁回。倘已提出上訴理由，
    但所提非屬具體理由者，則由第二審法院以上訴不合法律上
    之程式，判決駁回。而所謂具體理由，必係依據卷內既有訴
    訟資料或提出新事證，指摘或表明第一審判決有何採證認事
    、用法或量刑等足以影響判決本旨之不當或違法，而構成應
    予撤銷之具體事由，始克當之（例如：依憑證據法則具體指
    出所採證據何以不具證據能力，或依憑卷證資料，明確指出
    所為證據證明力之判斷如何違背經驗、論理法則）；倘僅泛
    言原判決認定事實錯誤、違背法令、量刑失之過重或輕縱，
    而未依上揭意旨指出具體事由，或形式上雖已指出具體事由
    ，然該事由縱使屬實，亦不足以認為原判決有何不當或違法
    者（例如：對不具有調查必要性之證據，法院未依聲請調查
    亦未說明理由，或援用證據不當，但除去該證據仍應為同一
    事實之認定），皆難謂係具體理由，而應認其上訴為不合法
    律上之程式（最高法院97年度台上字第892號判決、97年度
    台上字第3367號判決意旨及法院辦理刑事訴訟案件應行注意
    事項第162點參照），俾與第二審上訴制度在請求第二審法
    院撤銷、變更第一審不當或違法之判決，以實現個案救濟之
    立法目的相契合，並節制濫行上訴。
二、上訴理由略以：被告遭查獲時，警員向被告說明，坦承犯罪
    得以輕判，且很多相關案例均判處有期徒刑10月以下，惟原
    判決判處施用第一級毒品有期徒刑10月、施用第二級毒品有
    期徒刑6月，應執行有期徒刑1年，被告心有所不服，請求改
    判較輕之刑云云。
三、原判決略以：「被告前因施用毒品案件，經送強制戒治後，
    於民國93年5月31日停止其處分出監，於93年11月3日期滿，
    並經臺灣臺南地方法院檢察署以無繼續施用毒品傾向，於93
    年11月16日為不起訴處分。又因施用毒品件，經本院以94年
    度訴字第1098號判處有期徒刑3月、8月，應執行有期徒10月
    ，並於96年9月15日保護管束期滿執行完畢。詎其猶不知悔
    改，仍基於施用第一級毒品之犯意，於99年1月27日上午11
    時許，在其位於臺南市○區○○○街117號A棟9樓之3之居所
    ，以針筒注射方式，施用第一級毒品海洛因一次、復基於施
    用第二級毒品之犯意，於同日上午11時30分許，在上揭居所
    ，以燒烤方式，施用甲基安非他命一次。嗣於同日下午2時
    40分許，因另案通緝為警查獲，並經其同意搜索上揭居所，
    扣得海洛因4小包、安非他命10小包、一粒眠5顆、FM2藥丸5
    顆、吸食器1個、吸管1支、針筒1支、鋁箔紙1張等物，並採
    其尿液送驗，結果呈安非他命、甲基安非他命、可待因、嗎
    啡陽性反應。被告對上開犯行坦承不諱，並有長榮大學出具
    之尿液檢驗報告、扣押物品目錄表、現場圖及扣案物品照片
    附卷可稽。核被告所為，係違反毒品危害防制條例第10條第
    1、2項之施用第一級毒品及施用第二級毒品罪。又被告於受
    徒刑之執行完畢後，5年以內故意再犯有期徒刑以上之罪，
    為累犯，依刑法第47條第1項規定，加重其刑，並審酌被告
    前送觀察、勒戒及強制戒治治療程序後，未革除惡習，仍為
    本案犯行，顯然其意志力甚為薄弱，迄未能戒除毒癮，惟兼
    衡被告施用毒品犯行，在性質上乃屬對自我身心健康之自戕
    行為，尚未嚴重破壞社會秩序、侵害他人權益及犯後坦承犯
    行，態度尚屬良好等一切情狀，分別量處有期徒刑10月、6
    月，應執行有期徒刑1年，扣案海洛因4小包、安非他命10小
    包均沒收銷燬，吸食器1個、吸管1支、針筒1支、鋁箔紙1張
    沒收」等語。本院經核原審已詳敘認定事實所憑證據、認定
    理由及量刑依據。從形式上觀察原判決並無認定事實錯誤、
    量刑瑕疵或違背法令之情形。
四、被告雖以：警員向伊說明，坦承犯罪得以輕判，且很多相關
    案例均判處有期徒刑10月以下，惟原判決竟判處施用第一級
    毒品有期徒刑10月、施用第二級毒品有期徒刑6月，應執行
    有期徒刑1年，顯然過重云云。查然，本件原審就被告施用
    第一、二級毒品犯行，分別判處有期徒刑10月、6月，均在
    有期徒刑10月之下，可見警員之說明非虛。又刑之量定，本
    須斟酌各種情節為之，不一而足，法院就行為人施用毒品案
    件，判處1年以上之徒刑，所在多有，況本件被告曾因施用
    毒品案件，經原審法院以94年度訴字第1098號判處有期徒刑
    3月、8月，應執行有期徒刑10月，於96年9月15日執行完畢
    ，已如上述，被告再犯本件施毒犯行，已構成累犯，衡情，
    本件刑度之量定自應重於前案，則原審就本件分別量處有期
    徒刑10月、6月，應執行有期徒刑1年，尚符合實務上量刑原
    則，亦為被告所得預見，被告辯稱：原審量刑過重，與實際
    案例之量刑有差距，不符合期望云云，洵屬無據。
五、按量刑之輕重，係屬事實審法院得依職權自由裁量之事項，
    苟以被告之責任為基礎，並已斟酌刑法第57條各款所列情狀
    而為刑之量定，復未逾越法定刑度，不容任意指為違法（最
    高法院96年度台上字第7018號判決意旨參照）。本件原判決
    已詳載其量刑之依據，並在適法範圍內，審酌刑法第57條各
    款所列情狀，為科刑之裁量。又施用第一級毒品罪之法定刑
    為「6月以上5年以下有期徒刑」，施用第二級毒品罪之法定
    刑為「3年以下有期徒刑」，則原判決斟酌上開量刑情狀，
    在法定刑範圍內分別量處上開之刑及定應執行刑，與上開法
    定本刑相較，均在中度刑之下，並無量刑過重而違反公平正
    義或比例原則，是被告所引上開理由，顯不足動搖原判決，
    自非具體理由。
六、綜上，本件原判決已就量刑刑度，詳為審酌並敘明理由，核
    無量刑刑度違法或不當之情事，被告徒以量刑過重，提起上
    訴，該上訴理由，尚不足以影響原判決量刑刑度之本旨，揆
    諸上開說明，本件上訴顯無具體理由而不合法律上之程式，
    應予駁回，並不經言詞辯論為之。
七、據上論斷，應依刑事訴訟法第367條前段、第372條，判決如
    主文。
中    華    民    國    99    年    10    月    11    日
                  刑事第五庭    審判長法  官  楊明章
                                      法  官  蔡美美
                                      法  官  黃國永
以上正本證明與原本無異。
施用第一級毒品部分如不服本判決應於收受送達後10日內向本院
提出上訴書狀，其未敘述上訴理由者，並得於提起上訴後10日內
向本院補提理由書（均須按他造當事人之人數附繕本）「切勿逕
送上級法院」。
施用第二級毒品部分不得上訴。
                                      書記官  陳淑貞
中    華    民    國    99    年    10    月    11    日

司法院資訊處製作；財團法人民間司法改革基金會備份。
